# 关于抽逃资本

提问人：安好 时间：2019-08-04 14:45:56
请教陈版及各位老师，认缴制的情况下，除了上市公司和对实收资本有要求的特殊公司外，是不是已经不再有抽逃资本的说法了？谢谢

回答人：chenyiwei
2014 年《公司法》修订后，仍保留了 “公司成立后，股东不得抽逃出资”
的规定（第三十五条）以及相应的罚则（“公司的发起人、股东在公司成立后，抽逃其出资的，由公司登记机关责令改正，处以所抽逃出资金额百分之五以上百分之十五以下的罚款”，见第二百条），所以法律上仍有 “抽逃出资” 的概念，这一点并未因为认缴制的全面实施而有变化。